Inventaris van het archief van de Centrale Vereniging voor Openbare Leeszalen en Bibliotheken, (1853) 1906-1976
Nationaal Archief, Den Haag
- NIET GECODEERDE DOSSIERS., III.
  - Stukken betreffende provinciale verenigingen van openbare leeszalen en bibliotheken en provinciale organisaties voor plattelandsbibliotheken., 1949-1972.; 274-288
    - De Provinciale Bond voor Openbare Leeszalen en Bibliotheken in Gelderland. 1950-1959., 279
    - De Provinciale Bond voor Openbare Leeszalen en Bibliotheken in Gelderland. 1960-1972., 280
    - De Provinciale Bond voor Openbare Leeszalen en Bibliotheken in Utrecht en de Provinciale Bibliotheekcentrale Utrecht. 1963-1971., 281
    - De Centrale Plattelandsbibliotheek Zeeland. 1957-1961., 282
    - De Centrale Plattelandsbibliotheek Zeeland. 1962-1972., 283
    - De Plattelands Bibliotheekcentrale Noord-Holland. 1951-1972., 284
    - De Stichting Centrale Bibliotheek voor het Platteland in Zuid-Holland. 1953-1972., 285
    - De Noordbrabandse Bond voor Openbare Leeszalen en Bibliotheken, de Stichting Centrale Plattelandsbibliotheek West Brabant, de Stichting Centrale Plattelandsbibliotheek Zuid. 1953-1963., 286
    - De Stichting Centrale Plattelandsbibliotheek Zuid. 1964-1970., 287
    - De Provinciale Bond van Openbare Leeszalen en Bibliotheken in Limburg. 1953-1972., 288
  - Archiefstukken van G.A. van Riemsdijk., 1943-1947.; 299
  - Stukken betreffende de adviescommissie schoolbibliotheken., 1962-1972.; 301
  - Stukken betreffende bibliotheken in het drostambt Tudderen., 1951.; 302
  - Stukken betreffende de opzet van een documentatie over letterkunde., 1950-1971.; 303
  - Archief van de Informatie- en Documentatiedienst., 1970-1971.; 305
  - Ongeordende stukken., 306-307
    - Bestanddeel 1., 306
    - Bestanddeel 2., 307
  - Concepten van richtlijnen, opgesteld door de Werkgroep Trefwoordenlijsten., 1970-1971.; 308
  - Stencils over "Normen voor het openbare bibliotheekwerk"., 1965-1969.; 309
- ARCHIEF VAN DE COMMISSIE BIBLIOTHEEKOPLEIDING., IV.
  - Stukken betreffende de opleiding in het algemeen., 1907-1916.; 311
  - Stukken betreffende Roomskatholieke opleidingen., 1917-1932.; 312
  - Stukken betreffende opleidingen aan de School voor Maatschappelijk Werk in Amsterdam., 1915-1921.; 313
  - Correspondentie van P.C. Molhuisen en het secretariaat van de commissie., 1919-1929.; 314-322
    - 1919-1920, 314
    - Schets van het opleidingsplan van het leeszaalpersoneel. 1921-1922., 315
    - 1921, 316
    - 1922, 317
    - 1923, 1-225., 318
    - 1923, 226-440., 319
    - 1924-1925, 320
    - 1926-1927, 321
    - 1928-1929, 322
  - Correspondentie van het secretariaat., 1928-1931.; 323
  - Rapport betreffende de opleiding tot het jeugdleeszaalwerk., 1929.; 324
  - Correspondentie van de voorzitter E. Beekman., 1930-1931.; 325
  - Correspondentie van het secretariaat., 1931-1972.; 326-345
    - Jaren 1931/32-1932/33., 326
    - Jaren 1933/34-1935/36., 327
    - Jaren 1935/36-1937/38., 328
    - Over jeugdboekenopleiding. 1940-1942., 329
    - 1938-1942, 330
    - 1942-1944, 331
    - 1945-1946, 332
    - 1947-1948, 333
    - 1949, 334
    - 1950, 335
    - 1951, 336
    - 1952, 337
    - 1953-1954, 338
    - 1955-1957, 339
    - 1958-1959, 340
    - 1960, 341
    - 1961-1962, 342
    - 1963-1967, 343
    - 1967-1969, 344
    - 1969-1972, 345
  - Rekeningen., 1923-1930.; 346
  - Lesroosters en examenstaten., 1921-1922; 1931-1938.; 347
  - Stukken betreffende examina., 1942-1944.; 348
  - Stukken betreffende de reorganisatie van de opleiding., 1947-1949.; 349
  - Circulaires, verspreid door opleidingsinstellingen en examencommissies., 1950-1976.; 350-356, 373
    - 1950-1960, 350
    - Jaren 1960/61-1961/62., 351
    - Jaren 1962/63-1963/64., 352
    - Jaren 1964/65-1965/66., 353
    - Jaren 1966/67-1968/69., 354
    - Jaren 1969/70-1970/71., 355
    - Jaren 1971/72-1972/73., 373
    - Jaren 1973/74-1975/76., 356
  - Stukken betreffende zomercursussen en werkweken., 1949-1972.; 357
  - Werkboekjes en werkstukken van leerlingen tijdens werkweken., 1966-1968.; 358
  - Syllabi en examenopgaven., 1938-1964.; 359
  - Syllabi, gebruikt bij de opleiding., Z.j.; 360-362
    Met lijst in 360.
    - Syllabus 1-8., 360
    - Syllabus 9-27., 361
    - Syllabus 28-39., 362
  - Syllabi over SISO-classificatie, "Readers advisers' work" en de behandeling van romans., Z.J.; 363
  - Correspondentie van de voorzitter G.A. van Riemsdijk., 1949-1962.; 364-367
    - 1949-1952, 364
    - 1953-1954, 365
    - 1955-1958, 366
    - 1959-1962, 367
  - Stukken betreffende een reorganisatie van de cursus., 1938.; 368
  - Correspondentie van Van Riemsdijk als directeur van de opleidingscursus in Amsterdam., 1944-1952.; 369
  - Archief van de directeursopleiding., 1923-1967.; 370-372
    - 1923-1938, 370
    - 1950-1967, 371
    - Bouwplannen van bibliotheken, besproken tijdens directeursopleidingen. 1959-1963 en z.j., 372
  - Ongesorteerde stukken., 1938-1972.; 374
- ARCHIEF VAN HET BUREAU BOEK EN JEUGD., V.
  - Stukken betreffende verzoeken om informatie en voorlichting over jeugdboeken., 1968-1970.; 375
  - Stukken betreffende de totstandkoming van de gids Boek en jeugd., 1964-1972.; 376
  - Stukken betreffende recensies van jeugdboeken., 1969-1972.; 377
  - Stukken betreffende verspreiding van tijdschriften en documentatie., 1969-1971.; 378
  - Stukken betreffende verzoeken van schoolbibliotheken om advies., 1967-1971.; 379
  - Correspondentie met het centrum Jeugd en Lectuur., 1964-1972.; 380
  - Stukken betreffende een applicatiecursus in Beekbergen., 1968.; 381
- NAGEKOMEN STUKKEN., VI.
  - Fotokopieën van diverse stukken ten behoeve van de geschiedenis van het bibliotheekwezen in Nederland., 1939-1946.; 393
  - Stukken, verzameld als documentatie over de dichteres Annie M.G. Schmidt., 1943-1958.; 394
  - Ingekomen jaarverslag van de openbare leeszaal en boekerij op Aruba. 1950, 1951., 395
  - "Het bibliotheekwezen in Suriname", manuscript van C. Carilho Fazal, directeur van de bibliotheek van het Cultureel Centrum Suriname. Z.j. (ca. 1970)., 396
  - Fotokopieën van kabaretteksten van Annie M.G. Schmidt en n.n. naar aanleiding van de viering van het vijftigjarig bestaan van de Centrale Vereniging, met muziek van Cor Lemaire., 1958.; 397
  - Jaarverslagen over 1968-1971. Gedrukt., 398
  - Correspondentie over boekcensuur door de bezetter en andere aangelegenheden in oorlogstijd., 1943-1944.; 399
  - Ter documentatie bewaarde artikelen over nationaal-socialistische opvattingen inzake het openbare leeszaalwezen., 1940.; 400
  - Circulaires en formulieren van de opleidingscommissie., 1945.; 401
  - Rapporten verzameld door de vereniging, 1961-1972; 402
    Rapport betreffende uitleenmethoden in openbare bibliotheken. December 1961
    Landelijke samenwerking in het openbare bibliotheekwezen. 1970
    Rapport van de voorbereidingscommissie N.B.L.C. 1972.